臺灣高等法院刑事判決
110年度上訴字第533號
上  訴  人  
即  被  告  龔建志



選任辯護人  鄭光評律師(法扶律師)
上列上訴人因違反毒品危害防制條例案件，不服臺灣基隆地方法
院109年度訴字第603號，中華民國109年10月5日第一審判決（起
訴案號：臺灣基隆地方檢察署109年度偵字第4025、5136號），
提起上訴，本院判決如下：
    主  文
上訴駁回。
    事  實
一、甲○○明知甲基安非他命屬毒品危害防制條例第2條第2項第2
    款所定之第二級毒品，不得販賣、持有，竟基於意圖營利，
    販賣第二級毒品甲基安非他命之犯意，以行動電話插有「00
    00000000」號SIM卡作為其販賣毒品之聯繫工具，於如附表
    所示之時間、地點，將如附表所示之甲基安非他命毒品，以
    附表所示之方式、價格、數量，販賣與陳萬吉及童慶耀（各
    次販賣對象、聯絡及交易時間、地點及交易方式、價格、數
    量等，詳如附表各編號所示）。嗣經警聲請對甲○○使用之「
    0000000000」行動電話門號實施通訊監察，於民國109年7月
    15日拘提甲○○到案，同日並持搜索票至甲○○位在基隆市○○區
    ○○街00號之住處實施搜索，當場扣得含有第三級、第四級毒
    品之咖啡包5包（持有第三、四級毒品部分另由警方依法處
    理，與本案無關）及三星牌手機2支（①序號：000000000000
    000、000000000000000、無SIM卡；②序號：00000000000000
    0、000000000000000、門號：0000000000）等物，因而查悉
    上情。
二、案經基隆市警察局第四分局報告臺灣基隆地方檢察署檢察官
    偵查起訴。
    理  由
壹、證據能力部分：
    按被告以外之人於審判外之陳述，雖不符刑事訴訟法第159
    條之1至第159條之4之規定，而經當事人於審判程序同意作
    為證據，法院審酌該言詞陳述或書面陳述作成時之情況，認
    為適當者，亦得為證據。又當事人、代理人或辯護人於法院
    調查證據時，知有第159條第1項不得為證據之情形，而未於
    言詞辯論終結前聲明異議者，視為有前項之同意，同法第15
    9條之5亦有明定。查本件檢察官、被告及辯護人就本判決下
    列所引被告以外之人於審判外陳述之證據能力均不予爭執，
    迄至言詞辯論終結，亦未對該等證據之證據能力聲明異議，
    本院審酌該些供述證據作成時，核無違法取證或其他瑕疵，
    認為以之作為本案之證據屬適當，自有證據能力。其餘資以
    認定被告犯罪事實之非供述證據，均查無違反法定程序取得
    之情形，依刑事訴訟法第158條之4反面規定，亦具證據能力
    。
貳、實體部分：
一、認定事實所憑之證據及理由：
  ㈠上開事實，迭據上訴人即被告(下稱被告)甲○○於偵訊、原審
    及本院準備程序、審理時，均坦承不諱（見偵字第4025號卷
    第171至173頁；聲羈卷第36頁；原審卷第42、68、69、77頁
    ；本院卷第78、162頁），並有如附表證據欄所示證人陳萬
    吉、童慶耀之證言、相關監聽譯文及手機扣案可佐，堪認被
    告上開任意性之自白，確與事實相符。
  ㈡又販賣毒品係政府嚴予查緝之違法行為，政府一向查禁森嚴
    並重罰不寬貸，且毒品可任意分裝或增減其份量，販賣毒品
    之行為亦無一定之公定價格，每次買賣之價格隨供需雙方之
    資力或關係之深淺或需求之數量、貨源之充裕與否、販賣者
    對於資金需求殷切與否、對行情認知，以及政府查緝之態度
    ，進而為各種風險評估，機動的調整，有各種不同標準，並
    非一成不變，惟販賣者從各種「價差」或係「量差」謀取利
    潤方式，或有差異，其所圖利益之非法販賣行為目的則屬相
    同。況且毒品之價格不低，取得不易，凡為販賣之不法行為
    者，苟無利可圖，應無甘冒持有毒品遭查獲之極大風險，而
    以原本或賠本價格販售之理，是其等從中賺取買賣差價或量
    差牟利之意圖及事實，應屬符合論理法則且不違背社會通常
    經驗之合理判斷。查本案被告乃智識正常之成年人，並有施
    用毒品之習，前曾有多次施用毒品之前科犯行，有本院被告
    前案紀錄表附卷可參，其對於甲基安非他命之價格昂貴，取
    得不易，毒品交易為檢警機關嚴予取締之犯罪等節當知之甚
    稔，而被告與陳萬吉、童慶耀並非至親，亦無特別深厚之莫
    逆情誼，被告茍無利得，豈有甘冒遭查獲重罰之高度風險，
    不辭辛勞地親自交付，而以原價買賣甲基安非他命之理，況
    被告於原審準備程序時亦供稱：其販賣毒品是賺取「量差」
    等語明確（見原審卷第69頁），堪認被告確有販賣第二級毒
    品甲基安非他命藉此牟利之意圖及犯行至明。
  ㈢綜上所述，本案事證明確，被告犯行堪以認定，應依法論科
    。
二、論罪：
  ㈠被告行為後，毒品危害防制條例於109年1月15日修正公布，
    於109年7月15日生效，修正前毒品危害防制條例第4條第2項
    規定：「製造、運輸、販賣第二級毒品者，處無期徒刑或7
    年以上有期徒刑，得併科新臺幣1千萬元以下罰金」，修正
    後之法定刑提高為「處無期徒刑或10年以上有期徒刑，得併
    科新臺幣1千5百萬元以下罰金」；又修正前毒品危害防制條
    例第17條第2項規定：「犯第4條至第8條之罪於偵查及審判
    中均自白者，減輕其刑。」修正後規定：「犯第4條至第8條
    之罪於偵查及歷次審判中均自白者，減輕其刑。」。經比較
    新舊法，修正後之規定並未較有利於被告，依刑法第2條第1
    項前段之規定，自應適用被告行為時即修正前毒品危害防制
    條例之規定論處。核被告如附表編號1至9所為，均係犯修正
    前毒品危害防制條例第4條第2項之販賣第二級毒品罪。被告
    意圖販賣而持有第二級毒品之低度行為，應為販賣第二級毒
    品之高度行為所吸收，均不另論罪。被告所犯上開9罪間，
    犯意各別，行為互殊，應分論併罰。
　㈡累犯是否加重其刑之說明：
　⒈查被告前因強制性交、傷害及妨害自由等案件，分別經法院
    判處徒刑後，經本院以101年度聲字第79號裁定合併定應執
    行有期徒刑5年2月確定，於106年2月1日執行完畢。又因施
    用第二級毒品案件，經原審法院以108年度基簡字第778號判
    決判處有期徒刑3月確定，於108年8月12日易科罰金執行完
    畢。再因施用毒品案件，經原審法院以108年度訴字第498號
    判決判處應執行有期徒刑8月確定，於109年1月3日易科罰金
    執行完畢，有本院被告前案紀錄表在卷可佐，被告於前開有
    期徒刑執行完畢後，5年內故意再犯本案有期徒刑以上之各
    罪，均為累犯。　
　⒉依108年2月22日公布之司法院釋字第775號意旨：刑法第47條
    第1項之累犯規定，不分情節一律加重最低本刑，不符憲法
    罪刑相當原則，牴觸憲法第23條之比例原則，有關機關應自
    解釋公布日起2年內修正之，於修正前，法院就該個案應依
    解釋意旨，裁量是否加重最低本刑等語。亦即在現行刑法第
    47條第1項累犯規定修正之前，法院仍得斟酌個案情形，裁
    量是否加重最低本刑，並未完全排除累犯規定之適用。本院
    審酌被告前所違犯者，固無涉及毒品轉讓、交易之犯案紀錄
    ，惟被告前已有多次施用毒品犯行，深知毒品對施用者健康
    之戕害及國家對於杜絕毒品犯罪之禁令，其因施用毒品案件
    ，甫先後於108年8月12日、109年1月3日易科罰金執行完畢
    ，竟仍未生警惕作用，旋於前案易科罰金執行完畢僅約3個
    月期間，進而為本件販賣第二級毒品犯行，且販賣次數多達
    9次，足見前罪之徒刑執行成效不彰，其對刑罰之反應力顯
    然薄弱，自我控制力及守法意識不佳，所為上開販賣第二級
    毒品9罪，均有加重其刑之必要，爰依刑法第47條第1項規定
    分別加重其刑，惟法定刑無期徒刑部分，依法不得加重。至
    被告及其辯護人於本院主張本件應無依累犯加重其刑之必要
    云云，依前所述，自難認可採。　　　
　㈢關於毒品危害防制條例第17條第2項之審酌：
    被告就其所犯如附表編號1至9所示9次販賣第二級毒品犯行
    ，於檢察官偵訊、原審及本院審理時，均坦承犯行，應適用
    修正前毒品危害防制條例第17條第2項之規定，分別減輕其
    刑。
　㈣關於毒品危害防制條例第17條第1項之審酌：
　⒈按毒品危害防制條例第17條第1項規定，犯該條例第4條至第8
    條、第10條或第11條之罪，供出毒品來源，因而查獲其他正
    犯或共犯者，減輕或免除其刑。所稱「供出毒品來源，因而
    查獲其他正犯或共犯者」，係指被告供出毒品來源之有關資
    料，諸如正犯或共犯之姓名、年籍、住居所或其他足資辨別
    之特徵等，使調查或偵查犯罪之公務員因而對之發動調查或
    偵查並查獲者而言。又所謂「供出毒品來源」，當係指犯該
    條例所定上開各罪之人，供出其所犯上開各罪該次犯行之毒
    品來源而言。亦即被告之「供出毒品來源」，與調查或偵查
    犯罪之公務員對之發動調查或偵查並進而查獲之間，須有先
    後且具有相當因果關係者，始克相當，非謂被告一有「自白
    」，供述毒品之來源，即應依上開規定予以減輕或免除其刑
    （最高法院108年度台上字第1259號判決意旨參照）。
　⒉被告於本院固主張：我在檢察官偵訊時主動供出毒品來源為
    「張志文」，承辦員警有根據我提供的聯絡電話及LINE通對
    話，對「張志文」展開刑事偵查程序；嗣又稱：我所說的「
    張志文」後來想到他應該叫「林志文」，我有去當「小葉」
    販賣毒品案的秘密證人，「小葉」也是我的毒品上游等語(
    見本院卷第33、154頁)。惟查，經本院向基隆市警察局第四
    分局函詢後，該分局函覆檢送職務報告稱：「於109年7月15
    日在本分局偵查隊製作調查筆錄時，犯罪嫌疑人甲○○皆對犯
    行矢口否認，拒絕告訴警方有關毒品之來源，復經臺灣基隆
    地方檢察署複訊時，始稱毒品係向名為『張志文』之男子所購
    買，故本分局無法獲得有關該名男子之相關資料，無法追溯
    其毒品來源」等語，有基隆市警察局第四分局110年4月10日
    基警四分偵字第1100404374號函及檢送之職務報告在卷可稽
    （見本院卷第91、93頁）；本院另向臺灣基隆地方檢察署函
    詢後，該署函覆稱：「本件未因甲○○之供述而查獲上游」等
    語，亦有臺灣基隆地方檢察署110年4月21日基檢鈴謙109偵4
    025自第0000000000號函在卷為據（見本院卷第95頁），顯
    見警方或檢察官並未因被告供稱而查獲其所犯販賣第二級毒
    品罪之毒品來源等情，可堪認定。是就被告所犯本件販賣第
    二級毒品犯行，尚無適用毒品危害防制條例第17條第1項規
    定之餘地。
  ㈤是否適用刑法第59條之說明：
  ⒈按刑法第59條規定之酌量減輕其刑，必須犯罪另有特殊之原
    因與環境，在客觀上足以引起一般同情，認為即使予以宣告
    法定最低度刑，猶嫌過重者，始有其適用。此所謂法定最低
    度刑，固包括法定最低本刑；惟遇有其他法定減輕之事由者
    ，則應係指適用其他法定減輕事由減輕其刑後之最低度刑而
    言。倘被告別有法定減輕事由者，應先適用法定減輕事由減
    輕其刑後，猶認其犯罪之情狀顯可憫恕，即使科以該減輕後
    之最低度刑仍嫌過重者，始得適用刑法第59條規定酌量減輕
    其刑（最高法院100年度台上字第744號判決意旨參照）。又
    按修正前販賣第二級毒品罪之法定刑為無期徒刑或7年以上
    有期徒刑，得併科新臺幣1千萬元以下罰金，然同為販賣第
    二級毒品之人，其原因動機不一，犯罪情節未必盡同，或有
    大盤毒梟者，亦有中、小盤之分，甚或僅止於吸毒者友儕間
    為求互通有無之有償交付，是其態樣顯非可一概而論，即其
    販賣行為所造成危害社會之程度亦非可等量齊觀，倘依其情
    狀處以相當之有期徒刑，即足以懲儆，並可達防衛社會之目
    的者，自非不可依客觀之犯行與主觀之惡性二者加以考量其
    情狀，是否有可憫恕之處，適用刑法第59條之規定酌量減輕
    其刑，期使個案裁判之量刑，能斟酌至當，符合比例原則。
    　　　
  ⒉經查，被告本件所為販賣第二級毒品甲基安非他命之犯行，
    固無可取，惟衡酌其販賣之對象僅2人，每次販賣之價格為1
    ,000元至2,000元不等，可見被告販售上開第二級毒品之數
    量非多，藉此獲得之利益自屬微薄有限，該等犯行所造成危
    害社會之程度，終究與毒品大盤毒梟或中、小盤商等實際從
    事販賣第二級毒品以賺取巨額利潤之犯行顯然有別，應屬毒
    品交易之下游，惡性及對於社會秩序與國民健康之危害程度
    ，尚非重大惡極，其主、客觀之惡性程度相對輕微，縱處以
    經前述偵審自白減輕其刑後之最低刑度，相較被告前開犯罪
    情節，猶嫌過重，無從與真正長期、大量販毒之惡行區別，
    在客觀上尚足以引起一般人之同情，確有情輕法重之失衡現
    象，而顯有堪可憫恕之情狀，為使其量刑斟酌至當，符合比
    例原則，爰就被告所為如附表所示9次販賣第二級毒品犯行
    ，均依刑法第59條規定酌量減輕其刑，並依法遞減之。
三、上訴駁回之理由：
　㈠原審以被告所犯如附表編號1至9所示之販賣第二級毒品犯行
    ，均罪證明確，而適用修正前毒品危害防制條例第4條第2項
    、第17條第2項、毒品危害防制條例第19條第1項，刑法第11
    條、第2條第1項前段、第47條第1項、第59條、第51條第5款
    、第38條之1第1項、第3項等規定，並說明審酌被告犯罪之
    動機、目的在於貪圖不法利益，明知毒品戕害人體身心健康
    甚鉅，猶販賣毒品牟利，對於國民健康及社會治安之危害不
    淺，應予非難，兼衡其販賣甲基安非他命之數量非鉅，情節
    尚非甚重，暨被告犯罪後於偵查及原審審理中均自白犯行之
    犯後態度，及其國小畢業之智識程度，入監前曾從事仲介業
    ，有小孩及母親需侍養，已喝美沙冬戒除第一級毒品，尚未
    戒斷第二級毒品（見原審卷第78頁）等一切情狀，量處如附
    表各編號所示之刑。再審酌被告所犯各罪之犯罪類型、動機
    、情節，先後販賣第二級毒品犯行對於法益侵害之加重效應
    ，社會對於販賣毒品罪處罰之期待等情，整體評價其應受矯
    治之程度，並兼衡責罰相當與刑罰經濟之原則，定其應執行
    刑為有期徒刑3年6月。復就沒收部分部分說明：㈠被告如附
    表各編號所示各次販賣毒品所得，雖均未據扣案，仍應依刑
    法第38條之1第1項前段、第3項規定，於各該犯行之主文項
    下宣告沒收，於全部或一部不能沒收或不宜執行沒收時，追
    徵其價額。㈡扣案三星牌手機1支（序號：000000000000000
    、000000000000000、門號：0000000000），係被告所有，
    供其犯如附表各編號所示販賣第二級毒品所用之物，業據被
    告供承在卷，並有附表「證據」欄所示通訊監察譯文可佐，
    應依毒品危害防制條例第19條第1項規定，於各該次犯行之
    主文項下宣告沒收之。㈢至扣案另支三星牌手機1支（序號：
    000000000000000、000000000000000、無SIM卡）及含有第
    三級、第四級毒品之咖啡包5包，查與本案無相關聯，自不
    得在本案予以宣告沒收等旨。經核原判決之認事用法，洵無
    違誤，量刑、定刑亦均屬妥適。
　㈡被告上訴意旨略以：被告曾於偵查中提供上游資料以供查緝
    ，請依毒品危害防制條例第17條第1項規定減刑；又被告應
    無依刑法第47條第1項加重其刑之必要，原審認事用法及量
    刑有待商榷，請予撤銷改判等語（見本院卷第33、34、163
    頁）。然本案經本院審酌後，認被告應依刑法第47條第1項
    之規定加重其刑(惟法定刑無期徒刑部分不得加重)，且本案
    未因被告供出來源查獲其他正犯或共犯，自無毒品危害防制
    條例第17條第1項規定之適用，俱經本院說明如前，被告上
    開主張均難認可採。再按，刑事審判旨在實現刑罰權分配的
    正義，故法院對有罪被告科刑，應符合罪刑相當之原則，使
    輕重得宜，罰當其罪，以契合社會法律感情，此所以刑法第
    57條明定科刑時應審酌一切情狀，尤應注意該條所列10款事
    項以為科刑輕重之標準，俾使法院就個案之量刑，能斟酌至
    當。又量刑輕重係屬事實審法院得依職權自由裁量事項，苟
    已斟酌刑法第57條各款所列情狀而未逾越法定刑度，不得遽
    指為違法（最高法院98年度台上字第5002號判決要旨參照）
    。本件原審判決已以被告之責任為基礎，說明其所犯9罪均
    適用累犯加重其刑之規定，另敘明法定刑為無期徒刑部分不
    得加重，並適用修正前毒品危害防制條例第17條第2項、刑
    法第59條等規定，分別減輕其刑，再詳予審酌刑法第57條各
    款所列情形，為科刑輕重標準之綜合考量，在法定刑度內，
    斟酌科刑，尚無偏執一端，致明顯失出失入，客觀上不生量
    刑裁量權濫用或違反比例原則、罪刑均衡原則之情形，原審
    所定應執行刑之刑度亦合於內、外部界限，與罪刑相當原則
    無悖，核無不合，自無違法之可言。被告徒以前詞主張適用
    毒品危害防制條例第17條第1項減刑規定，且不應適用累犯
    規定加重其刑、原審量刑過重，請求再予輕判云云，均難認
    有據。從而，被告之上訴，核無理由，應予駁回。
據上論斷，應依刑事訴訟法第368條，判決如主文。
本案經檢察官陳宜愔提起公訴，檢察官董怡臻到庭執行公訴。
中　　華　　民　　國　　110 　年　　7 　　月　　28　　日
                  刑事第十一庭  審判長法　官  周煙平
                                      法　官  陳俞伶
                                      法　官  連育群
以上正本證明與原本無異。
如不服本判決，應於收受送達後20日內向本院提出上訴書狀，其
未敘述上訴之理由者並得於提起上訴後20日內向本院補提理由書
（均須按他造當事人之人數附繕本）「切勿逕送上級法院」。
                                      書記官  廖紫喬
中　　華　　民　　國　　110 　年　　7 　　月　　28　　日
附錄：本案論罪科刑法條全文　　　　　　　　　　　　　　　
修正前毒品危害防制條例第4 條
製造、運輸、販賣第一級毒品者，處死刑或無期徒刑；處無期徒
刑者，得併科新臺幣二千萬元以下罰金。
製造、運輸、販賣第二級毒品者，處無期徒刑或七年以上有期徒
刑，得併科新臺幣一千萬元以下罰金。
製造、運輸、販賣第三級毒品者，處七年以上有期徒刑，得併科
新臺幣七百萬元以下罰金。
製造、運輸、販賣第四級毒品者，處五年以上十二年以下有期徒
刑，得併科新臺幣三百萬元以下罰金。
製造、運輸、販賣專供製造或施用毒品之器具者，處一年以上七
年以下有期徒刑，得併科新臺幣一百萬元以下罰金。
前五項之未遂犯罰之。
　　　　　　　
附表
編號 販賣對象 時間 地點 交易方式、價格及數量 證         據 罪名、宣告刑 沒 收 之 宣 告   ⒈ 陳萬吉 109年4月11日下午7時11分許 基隆市○○區○○街00號前（陳萬吉住家前） 陳萬吉以00-00000000家用電話與被告甲○○所使用之0000000000行動電話聯絡，甲○○遂於左列時間至左列地點與陳萬吉交易，販賣並交付1包（0.5公克）第二級毒品甲基安非他命交予陳萬吉，並向陳萬吉收得價金1,000元（積欠1,000元）。 ①證人陳萬吉於警詢、偵查中之證據（偵4025第37、147至149頁） ②通訊監察譯文（偵4025第37頁） ③三星牌手機1支（序號：000000000000000、000000000000000，含門號：0000000000SIM卡1張） 甲○○販賣第二級毒品，累犯，處有期徒刑壹年拾月。 扣案三星牌手機壹支（序號：000000000000000、000000000000000 ，含門號：0000000000 SIM卡壹張），沒收之；未扣案販賣毒品所得新臺幣壹仟元，沒收之，於全部或一部不能沒收或不宜執行沒收時，追徵其價額。   ⒉ 陳萬吉 109年5月9日下午8時31分許 基隆市○○區○○街00號前（陳萬吉住家前） 陳萬吉以00-00000000家用電話與被告甲○○所使用之0000000000行動電話聯絡，甲○○遂駕駛ARJ-9215號自小客車，於左列時間，至左列地點，與陳萬吉交易毒品，販賣並交付第二級毒品甲基安非他命1包（0.3公克）給陳萬吉，並收得價金1,000元。 ①證人陳萬吉於警詢、偵查中之證據（偵4025第38、39、147、149頁） ②通訊監察譯文（偵4025第38頁） ③三星牌手機1支（序號：000000000000000、000000000000000，含門號：0000000000SIM卡1張） 甲○○販賣第二級毒品，累犯，處有期徒刑壹年拾月。 扣案三星牌手機壹支（序號：000000000000000、000000000000000 ，含門號：0000000000 SIM卡壹張），沒收之；未扣案販賣毒品所得新臺幣壹仟元，沒收之，於全部或一部不能沒收或不宜執行沒收時，追徵其價額。   ⒊ 陳萬吉 109年5月20日下午9時許 基隆市○○區○○街00號前（陳萬吉住家前） 陳萬吉以00-00000000家用電話與被告甲○○所使用之0000000000行動電話聯絡，甲○○遂於左列時間，至左列地點，與陳萬吉交易毒品，販賣並交付第二級毒品甲基安非他命1包（0.3公克）給陳萬吉，並收得價金1,000元。 ①證人陳萬吉於警詢、偵查中之證據（偵4025第38至40、149頁） ②通訊監察譯文（偵4025第39頁） ③三星牌手機1支（序號：000000000000000、000000000000000，含門號：0000000000SIM卡1張） 甲○○販賣第二級毒品，累犯，處有期徒刑壹年拾月。 扣案三星牌手機壹支（序號：000000000000000、000000000000000 ，含門號：0000000000 SIM卡壹張），沒收之；未扣案販賣毒品所得新臺幣壹仟元，沒收之，於全部或一部不能沒收或不宜執行沒收時，追徵其價額。   ⒋ 陳萬吉 109年6月14日上午9時51許 基隆市○○區○○街00號前（甲○○住家前） 甲○○使用0000000000行動電話與陳萬吉00-00000000家用電話聯絡，陳萬吉自住處步行前往甲○○住處前，甲○○遂販賣並交付1包甲基安非他命（0.5公克）給陳萬吉，並收得價金1,000元。 ①證人陳萬吉於警詢、偵查中之證據（偵4025第41、149、150頁） ②通訊監察譯文（偵4025第40、41頁） ③三星牌手機1支（序號：000000000000000、000000000000000，含門號：0000000000SIM卡1張） 甲○○販賣第二級毒品，累犯，處有期徒刑壹年拾月。 扣案三星牌手機壹支（序號：000000000000000、000000000000000 ，含門號：0000000000 SIM卡壹張），沒收之；未扣案販賣毒品所得新臺幣壹仟元，沒收之，於全部或一部不能沒收或不宜執行沒收時，追徵其價額。   ⒌ 陳萬吉 109年6月22日下午9、10時許 基隆市○○區○○街00號前（甲○○住家前） 甲○○使用0000000000行動電話與陳萬吉00-00000000家用電話聯絡，陳萬吉自住處步行前往甲○○住處前，甲○○乃販賣並交付1包甲基安非他命（0.5公克）給陳萬吉，並收得價金2,000元。 ①證人陳萬吉於警詢、偵查中之證據（偵4025第42、150、151頁） ②通訊監察譯文（偵4025第41、42頁） ③三星牌手機1支（序號：000000000000000、000000000000000，含門號：0000000000SIM卡1張） 甲○○販賣第二級毒品，累犯，處有期徒刑壹年拾月。 扣案三星牌手機壹支（序號：000000000000000、000000000000000 ，含門號：0000000000 SIM卡壹張），沒收之；未扣案販賣毒品所得新臺幣貳仟元，沒收之，於全部或一部不能沒收或不宜執行沒收時，追徵其價額。   ⒍ 陳萬吉 109年6月23日下午8時許 基隆市○○區○○街00號前（陳萬吉住家前） 陳萬吉以00-00000000家用電話與甲○○所使用之0000000000行動電話聯絡，甲○○遂於左列時間，至左列地點，販賣並交付1包甲基安非他命（0.3公克）給陳萬吉，並收得價金1,000元。 ①證人陳萬吉於警詢、偵查中之證據（偵4025第43、151頁） ②通訊監察譯文（偵4025第43頁） ③三星牌手機1支（序號：000000000000000、000000000000000，含門號：0000000000SIM卡1張） 甲○○販賣第二級毒品，累犯，處有期徒刑壹年拾月。 扣案三星牌手機壹支（序號：000000000000000、000000000000000 ，含門號：0000000000 SIM卡壹張），沒收之；未扣案販賣毒品所得新臺幣壹仟元，沒收之，於全部或一部不能沒收或不宜執行沒收時，追徵其價額。   ⒎ 陳萬吉 109年6月29日下午10時37分許 基隆市○○區○○街00號前（陳萬吉住家前） 陳萬吉以00-00000000家用電話與被告甲○○所使用之0000000000行動電話聯絡，甲○○遂於左列時間，至左列地點，販賣並交付陳萬吉1包甲基安非他命（0.3公克）給陳萬吉，並收得價金1,000元。 ①證人陳萬吉於警詢、偵查中之證據（偵4025第44、151 頁） ②通訊監察譯文（偵4025第43、44） ③三星牌手機1支（序號：000000000000000、000000000000000，含門號：0000000000SIM卡1張） 甲○○販賣第二級毒品，累犯，處有期徒刑壹年拾月。 扣案三星牌手機壹支（序號：000000000000000、000000000000000 ，含門號：0000000000 SIM卡壹張），沒收之；未扣案販賣毒品所得新臺幣壹仟元，沒收之，於全部或一部不能沒收或不宜執行沒收時，追徵其價額。   ⒏ 童慶耀 109年6月20日上午1時20分許 基隆市○○區○○街00號前（甲○○住家前） 童慶耀以0000000000之行動電話與甲○○所使用之0000000000行動電話聯絡後，童慶耀自行前往左列甲○○住處前，甲○○遂販賣並交付將1包甲基安非他命（0.5公克）給童慶耀，並收得價金1,000元 ①證人童慶耀於警詢、偵查中之證據（偵4025第67、160 頁） ②通訊監察譯文（偵4025第67頁） ③三星牌手機1支（序號：000000000000000、000000000000000，含門號：0000000000SIM卡1張） 甲○○販賣第二級毒品，累犯，處有期徒刑壹年拾月。 扣案三星牌手機壹支（序號：000000000000000、000000000000000 ，含門號：0000000000 SIM卡壹張），沒收之；未扣案販賣毒品所得新臺幣壹仟元，沒收之，於全部或一部不能沒收或不宜執行沒收時，追徵其價額。   ⒐ 童慶耀 109年6月22日上午1時24分許 基隆市○○區○○街00號前（甲○○住家前） 童慶耀以0000000000之行動電話與被告甲○○所使用之0000000000行動電話聯絡後，童慶耀自行前往左列甲○○住處前，甲○○遂販賣並交付1包甲基安非他命（0.5公克）給童慶耀，並收得價金1,000元。 ①證人童慶耀於警詢、偵查中之證據（偵4025第67、160、161 頁） ②通訊監察譯文（偵4025第67頁） ③三星牌手機1支（序號：000000000000000、000000000000000，含門號：0000000000SIM卡1張） 甲○○販賣第二級毒品，累犯，處有期徒刑壹年拾月。 扣案三星牌手機壹支（序號：000000000000000、000000000000000 ，含門號：0000000000 SIM卡壹張），沒收之；未扣案販賣毒品所得新臺幣壹仟元，沒收之，於全部或一部不能沒收或不宜執行沒收時，追徵其價額。